【裁判字號】    89,易,1160
【裁判日期】    891212
【裁判案由】    詐欺等
【裁判全文】
臺灣新竹地方法院刑事判決                        八十九年度易字第一一六號
    公  訴  人  臺灣新竹地方法院檢察署檢察官
    被      告  甲○○
                丙○○
    共      同
    選任辯護人  徐原本
                陳偉民
右列被告等因詐欺等案件，經檢察官提起公訴 (八十九年度偵字第四二三三號)，本
院判決如左：
    主  文
甲○○、丙○○均無罪。
    理  由
一、公訴意旨略以：被告甲○○基於意圖為自己不法所有之概括犯意，藉其係「警友
    報」記者之身分，連續自民國 (下同）八十六年間起，利用被害人乙○○曾向其
    訂閱「警友雜誌」之機會，至被害人位於新竹縣竹北市○○路下斗崙一之二號處
    所，施詐術稱須其「贊助購買警車」、「贊助反毒宣傳」等之名義，向被害人詐
    得新台幣（下同）五十萬元。嗣於八十九年七月二十六日下午二時許，甲○○又
    夥同有犯意聯絡之丙○○，復分別藉其係「警友報」、「中華時報」記者之身分
    ，以前開方法向乙○○詐取金錢，且見被害人無意贊助前開費用時，竟以「若不
    贊助上項名義之經費，將派警前往其處所開交通違規之罰單」恐嚇被害人，致被
    害人心生畏懼，嗣經報警查獲，並扣得被告二人名片各一張，因認被告等涉有刑
    法第三百三十九條第一項、第三百四十六條之罪嫌。
二、按犯罪事實應依證據認定之，無證據不得推定其犯罪，刑事訴訟法第一百五十四
    條定有明文。又告訴人之指訴，係意圖使被告受刑事處分，故其陳述是否可信，
    仍應調查其他必要證據，以查其是否與事實相符；第按刑法第三百三十九條第一
    項之詐欺取財罪，係以行為人有不法所有之意圖及施用詐術使人陷於錯誤而交付
    財物為構成要件，最高法院八十一年度台上字第六五九八號著有判決可資參照。
三、訊據被告甲○○、丙○○均否認有公訴人所指之詐欺取財、恐嚇之犯行。被告甲○○辯稱：伊只去過被害人處所二次，八十八年六月二十八日伊確有至被害人乙○○處所，伊有出示記者證向其表示伊之身分，向其推銷雜誌並要求乙○○捐助
    反毒宣導之廣告經費五千元，伊有收到其所捐助之五千元，有開立收據給被害人
    ，並將錢交回報社，並在警友報刊登被害人（以日棟貿易股份有限公司之名義）
    贊助反毒之廣告，伊並沒有偽稱伊是警察詐欺被害人或恐嚇被害人等語。被告丙○○辯稱：八十九年七月二十六日下午二時許，伊是第一次至被害人處，伊是陪
    同甲○○去拜訪客戶，並未詐欺被害人，亦未恐嚇被害人等語。經查：被告甲○○為「警友報」副社長，八十八年六月二十八日，被害人乙○○確有以日棟貿易
    股份有限公司之名義，贊助「警友報」所舉辦之反毒宣導廣告，此業經證人余聖
    翔於本院訊問時證述明確（見本院八十九年十一月二十七日審理筆錄）；此外亦
    有「警友報」收據一紙、「警友報反毒廣告」一份附卷可憑，是被告確未對被害
    人施用詐術，從而被告之前開辯詞，應堪採信。另告訴人於警訊時供稱：詐騙我
    的人，不是丙○○，丙○○是第一次到其處所；於本院訊問時更明確供稱：被告
    甲○○前二次來時沒有騙我。但是因為這詐騙集團有很多組，我沒辦法證明被告
    跟其他有騙我的人是一夥的，我就只給被告五千元，八十九年七月二十六日，恐
    嚇我的人是別人，並不是被告二人等語，且被害人亦無法證明有被被告甲○○詐
    欺五十萬元之事實。足見被告二人並無對被害人詐欺、恐嚇被害人甚明。本件或
    是因被害人曾經受騙，故誤以為被告二人與其他詐騙、恐嚇被害人之人是同一集
    團之人所為而產生之誤會所致。是在無其他積極證據足以證明被告等有公訴人所
    指之犯行時，被告等之犯罪不能證明，自應為被告等無罪之諭知。
據上論斷，應依刑事訴訟法第三百零一條第一項，判決如主文。
中      華      民      國    八十九    年     十二     月     十二     日
                                  臺灣新竹地方法院刑事第一庭
                                      法  官  謝  慧  敏
右正本證明與原本無異。
如不服本判決，應於判決送達後十日內向本院提出上訴狀( 應附繕本 )，上訴於
臺灣高等法院。
                                      書記官  龔  紀  亞
中      華      民      國    八十九    年     十二     月     十二     日


司法院資訊處製作；財團法人民間司法改革基金會備份。
